臺灣臺北地方法院民事判決　　　　　　99年度勞簡上字第97號
上　訴　人　行政院國軍退除役官兵輔導委員會臺北榮民技術勞
　　　　　　務中心
法定代理人　曾竹生
訴訟代理人　馬惠美律師
　　　　　　杜孟真律師
被上訴人　　邱秀芳
訴訟代理人　陳雲惠律師
上列當事人間請求給付資遣費事件，上訴人對於中華民國99年10
月27日臺灣臺北地方法院臺北簡易庭99年度北勞簡字第94號第一
審判決提起上訴，本院於100年7月6日言詞辯論終結，判決如下
：
    主      文
上訴駁回。
第二審訴訟費用由上訴人負擔。
    事實及理由
一、被上訴人起訴主張：
（一）被上訴人於民國74年5月2日起為行政院國軍退除役官兵輔
      導委員會高雄榮民技術勞務中心（以下簡稱「高雄勞務中
      心」）僱用，至89年6月30日高雄勞務中心結束營業，被
      上訴人仍繼續辦理高雄勞務中心未完會計清理業務，高雄
      勞務中心於91年12月31日結清年資資遣被上訴人。自92年
      1月1日起，高雄勞務中心繼續聘用被上訴人，為不定期僱
      傭關係，直至93年7月16日改由上訴人僱用，始訂立定期
      契約，繼續負責處理高雄勞務中心未完會計清理業務，並
      自96年7月1日起另外接管上訴人高雄工務所之公文收發及
      零用金業務。
（二）上訴人於98年年底告知被上訴人，高雄工務所於98年未承
      攬工案而無營運績效，定期契約人員將無收入可支薪，故
      將於99年3月起安排被上訴人北上工作云云，被上訴人拒
      絕，惟上訴人表示若要保留現有工作，必須於99年3月1日
      起至臺北勞務中心任職，且須簽立切結書，才同意保留被
      上訴人99年1月至2月工作權，未來南部若有工案會再調回
      高雄工務所服務，被上訴人當時不了解「不定期契約」或
      「調動五原則」等勞工權益問題，為保住現有工作，迫於
      無奈不得不簽下切結書同意北上工作，被上訴人顯遭上訴
      人脅迫及詐欺，故以減縮訴之聲明暨準備書(一)狀送達為
      撤銷上開切結書及同意調職之意思表示。
（三）本件上訴人調派被上訴人至臺北工作，調動工作地點過遠
      ，並未給予必要協助，且居住之「宿舍」實為辦公大樓臨
      時倉庫，如同儲藏室堆放發霉物品，亦無提供衛浴設施。
      而被上訴人為因公殉職軍人遺孀，有年邁公婆需照應，每
      星期必須往返高雄，上訴人將被上訴人調往臺北工作，卻
      未給予任何交通費之補助，被上訴人薪水將變相減少，故
      被上訴人薪資有實質不利之變更，上開調動不合法。又被
      上訴人於99年2月2日始接獲通知須於翌日即99年2月3日至
      臺北參加教育訓練，因通知太過緊急，加以被上訴人姐姐
      邱秀珍癌症復發病危，夜間均為被上訴人負責照顧（被上
      訴人之姐已於99年3月2日過世），被上訴人不及準備，遂
      告知上訴人無法北上，詎上訴人逕以此理由，於當日未經
      預告終止兩造間勞動契約，該解僱難認合法，被上訴人遂
      以上訴人解僱違法及違反調職五原則之勞動條件不利變更
      、未提供必要協助為由，於99年2月5日依勞動基準法（以
      下簡稱勞基法）第14條第6款為由，通知上訴人終止兩造
      間勞動契約，上訴人於99年2月11日收受通知。
（四）被上訴人工作內容自89年7月1日起至99年2月2日止，均為
      「辦理高雄勞務中心結束清理業務及訴訟案件之會計業務
      」，自96年7月1日起增加高雄工務所之公文收發及零用金
      業務，其工作內容有繼續性，且廣泛不特定，性質與勞基
      法所定之定期契約顯不相同，兩造間僱傭契約應認係不定
      期契約。依勞基法規定，被上訴人應得之資遣費為9萬870
      0元。再者，上訴人利用特定性契約，未依勞基法規定給
      予被上訴人每年特別休假。查被上訴人工作年資自93年7
      月16日起算，應休未休之年假共計48日，其工資應為4萬
      8000元，兩者合計14萬6700元。
（五）並聲明：上訴人應給付被上訴人14萬6700元及自99年3月
      14日起至清償日止，按年息5％計算之利息。
二、上訴人則以：
（一）被上訴人自74年5月2日起服務於上訴人之高雄勞務中心，
      為不定期勞動契約關係，89年6月30日高雄勞務中心結束
      營業，因有未完成會計清理業務，仍繼續僱用被上訴人，
      直到91年12月31日結清年資而資遣。92年1月1日高雄勞務
      中心繼續僱用被上訴人，亦維持不定期勞動契約關係。而
      自93年7月16日起，由同屬於行政院國軍退除役官兵輔導
      委員會（以下簡稱退輔會）之上訴人僱用，訂立定期契約
      ，主要是從事會計業務，該業務主要針對政府採購及訴訟
      案件之清理的特定業務。而退輔會自90年初以來便以「人
      力管控」等政策目標，要求上訴人須重新審視組織、任務
      編組之不合理處，並精簡現有不定期契約工，上訴人承上
      級機關「人力控管」指示，又基於特定工案、業務考量，
      而與被上訴人簽訂定期契約，故系爭契約就其工作內容均
      屬特定，要屬定期契約。
（二）98年間，因臺北勞務中心高雄工務所業務緊縮及嚴重虧損
      無經費可供支應，上訴人方於98年12月1日至12月31日之
      定期勞動契約期滿前，與被上訴人協商請其前往上訴人臺
      北本部任職，並獲被上訴人分別於98年12月1日及99年1月
      5日切結同意，詎被上訴人再以個人事由不願北上，並要
      求在「高雄之工作地點」任職，然兩造就被上訴人至臺北
      工作乙節，已合意並形諸於切結書及契約文件，且未遭脅
      迫及詐欺，被上訴人依約有至臺北工作之義務。況上訴人
      有提供宿舍予被上訴人使用，並開始整修住宿設施，該宿
      舍位置在臺北市○○區○○街164巷36號，為5樓之電梯大
      樓，配有冷氣配備、床鋪等設備。另上訴人工作規則第40
      條亦規定調動地點過遠，上訴人會提供必要協助，並無勞
      動條件不利益之變更，亦無違反調職五原則情形。
（三）被上訴人事後反悔拒不配合教育訓練，已違反99年1月5日
      所訂「定期勞動契約」（以下簡稱系爭契約）第2、8、10
      、11條之約定，且被上訴人無意前往臺北工作，竟虛與委
      蛇佯稱願意配合，此種不誠信之欺罔行為，實屬重大違約
      情節，上訴人遂於99年2月2日以勞基法第12條第1項第1款
      、第4款事由，通知被上訴人終止勞動契約，上訴人既合
      法終止勞動契約，被上訴人自不得請求資遣費。
（四）又按行政院勞工委員會（79）臺勞動二字第21776號函釋
      ，雇主應發給未休完特別休假日數之工資，以可歸責於雇
      主原因致勞動契約終止、未能休假為要件。而件違反定期
      契約規定，屬可歸責於被上訴人情事，被上訴人不得據此
      請求應休未休年假之工資。
（五）抵銷：系爭契約第11條第1項後段明定，若被上訴人拒絕
      到臺北任職，則同意繳回99年1月及2月薪資6萬元。系爭
      契約終止後，被上訴人未依該約定繳回99年1月份薪資及2
      月份計2日工作薪資共3萬2000元，若認上訴人應給付被上
      訴人款項，上訴人就3萬2000元之範圍內主張抵銷等語，
      資為抗辯。
三、原審為被上訴人勝訴之判決，上訴人不服，提起本件上訴，
    其於本院聲明：（一）原判決廢棄；（二）被上訴人在第一
    審之訴駁回。被上訴人於本院則聲明：上訴駁回。
四、經本院會同兩造整理本件不爭執事項如下（見本院卷第72至
    73頁、第87頁及背面）：
（一）被上訴人自74年5月2日起服務於上訴人之高雄勞務中心，
      為不定期勞動契約關係，89年6月30日高雄勞務中心結束
      營業，因仍有未完成會計清理業務，仍繼續僱用被上訴人
      ，直到91年12月31日結清年資資遣被上訴人。92年1月1日
      高雄勞務中心繼續僱用被上訴人，亦維持不定期勞動契約
      關係。而自93年7月16日起，由同屬於退輔會之上訴人僱
      用，訂立定期契約，繼續負責處理高雄勞務中心未完會計
      清理等業務，分別簽訂15份特定性勞動契約或定期勞動契
      約，期限分別為93年7月16日起至93年10月15日止、93年
      10月16日起至94年1月15日止、94年1月16日起至94年4月
      15日止、94年4月16日起至94年7月15日止、94年7月16日
      起至94年10月15日止、94年10月16日起至95年1月15日止
      、95年1月16日起至95年6月30日止、95年7月1日起至95年
      12月31日止、96年1月1日起至96年6月30日止、96年7月1
      日起至97年6月30日止、97年7月1日起至98年6月30日止、
      98年7月1日起至98年9月30日止、98年10月1日起至98年11
      月30日止、98年12月1日起至98年12月31日止、99年1月5
      日起至99年2月28日止，且自96年7月1日起每月薪資固定
      為3萬元。
（二）上訴人於98年年底通知被上訴人，高雄工務所於98年未承
      攬工案而無營運績效，定期契約人員將無收入可支薪，故
      將於99年3月1日起安排被上訴人北上工作。被上訴人於98
      年12月24日曾北上向上訴人報告，希望能繼續留在高雄工
      務所工作，上訴人不同意並表示被上訴人若要保留現有工
      作，必須於99年3月1日起至臺北勞務中心任職；必須簽立
      切結書，才同意保留被上訴人99年1月至2月的工作權；未
      來南部若有工案會再調回高雄工務所服務。被上訴人有簽
      署切結書同意北上工作（原證3、4，見原審卷第41、42頁
      ）。
（三）上訴人通知被上訴人99年2月3日須前往臺北參加教育訓練
      遭拒，上訴人於99年2月2日以被上訴人拒絕依約至臺北參
      加教育訓練，已構成違反勞動契約第2條及第8條之行為（
      原證1，見原審卷第12頁背面），且情節重大，通知被上
      訴人依勞基法第12條第1項第1款、第4款、勞動契約第10
      條、工作規則第11條第1款、第8款（被證10，見原審卷第
      122、123頁）規定終止兩造間勞動契約。
（四）被上訴人則以上訴人解僱違法及違反調職五原則之勞動條
      件不利變更、未提供必要協助為由，於99年2月5日以勞基
      法第14條第6款為由，通知上訴人終止兩造間勞動契約，
      上訴人於99年2月11日收受通知。
（五）若被上訴人主張有理由，且兩造間為不定期契約，則資遣
      費金額應為9萬8700元，94年起至99年之應休未休特別休
      假工資為4萬8000元。
（六）同意遲延利息起算日。
（七）若上訴人主張兩造間為特定性之定期契約有理由，因契約
      期間僅2個月，被上訴人並無資遣費及應休未休假期間工
      資可得請求。
五、得心證之理由：
    本件爭點為：（一）則兩造間勞動契約係屬定期契約或不定
    期契約？（二）若兩造間為不定期契約，則上訴人於99年2
    月2日終止契約或被上訴人於99年2月11日終止契約是否有理
    ？（三）若被上訴人終止勞動契約有理由，則被上訴人得否
    請求應休而未休之特別休假工資？（四）上訴人之抵銷抗辯
    是否有理？
（一）兩造間勞動契約係不定期契約：
  １、按勞動契約，分為定期契約及不定期契約。臨時性、短期
      性、季節性及特定性工作得為定期契約；有繼續性工作應
      為不定期契約，勞基法第9條第1項定有明文。而定期契約
      屆滿後，有下列情形之一者，視為不定期契約：１、勞工
      繼續工作而雇主不即表示反對意思者。２、雖經另訂新約
      ，惟其前後勞動契約之工作期間超過90日，前後契約間斷
      期間未超過30日者，然上開規定於特定性或季節性之定期
      工作不適用之，勞基法第9條第2項、第3項亦有明文。又
      特定性工作，係指可在特定期間完成之非繼續性工作，此
      觀之諸勞基法施行細則第6條規定自明。申言之，必須為
      臨時性、短期性、季節性或特定性之工作，且非繼續性工
      作，始得為定期契約。而按雇主為處理事業永續經營必然
      伴隨之事務所訂立之勞動契約，應以不定期契約為原則，
      至於事業因一時特定工作之需，於工作完成後即無勞力需
      求者，則應承認雇主亦得訂立定期勞動契約，以資因應，
      畀免雇主負擔非其事業所需之勞務成本，致危及事業之存
      續。然定期勞動契約相較於不定期勞動契約，究對勞工甚
      為不利，對僱主則可免除資遣費、退休金等給付義務，易
      使雇主利用徒具形式之特定性定期勞動契約以規避其義務
      。因此特定性定期勞動契約除應具備約定僱用期限之形式
      以外，實質履約過程並應具備僅為特定工作提供勞務之特
      性。
  ２、由兩造93年7月16日至99年2月28日間分次簽訂之定期勞動
      契約或特定性勞動契約內容觀之，被上訴人自93年7月16
      日起至93年10月15日止，93年10月16日起至94年1月15 日
      止、94年1月16日起至94年4月15日止、94年4月16日起至
      94年7月15日止、94年7月16日起至94年10月15日止、94年
      10月16日起至95年1月15日止、95年1月16日起至95年6 月
      30日止，工作項目均為：「辦理高雄榮民技術勞務中心委
      託代辦契約書結束營業清理業務及訴訟案件事項，並擔任
      本中心承攬陸光三村、陸光五村、自立精忠及松山國宅水
      電工程後續保固期間缺失改善工作及其他甲方（指上訴人
      ）所賦予之工作」，換言之，自93年7月16日起至95年6月
      30日止，長達近兩年之期間，兩造7次換約，其工作項目
      完全相同。另自95年7月1日起至95年12月31日止，工作項
      目為：「(一)協辦基隆巿基隆河段長興截排水溝工程業務
      。(二)執行本中心代辦高雄榮民技術勞務中心清理業務。
      (三)臨時交辦事項執行」；96年1月1日起至96年6月30 日
      止，工作項目為：「(一)協辦高雄工務所承攬之工程或勞
      務有關事項。(二)執行本中心代辦高雄榮民技術勞務中心
      清理業務。(三)臨時交辦事項執行」；96年7月1日起至97
      年6月30日止，工作項目：「(一)辦理高雄工務所公文及
      郵政收發工作等行政業務。(二)執行本中心代辦高雄榮民
      技術勞務中心清理業務有關人事、行政、稅務及帳務等。
      (三)臨時交辦事項」，亦即95年7月1日起至97年6月30 日
      止，長達兩年期間，被上訴人之工作內容仍為繼續先前之
      高雄勞務中心清理作業。另自96年7月1日起增加辦理上訴
      人高雄工務所公文收發及零用金業務。再自97年7月1日起
      至98年6月30日止、98年7月1日起至98年9月30日止，1 年
      3個月期間之工作內容均為：「(一)辦理高雄工務所部份
      費用結報、保全、消防等安全事項處理，銀行收支帳務處
      理作業。(二)配合甲方（即上訴人）其他臨時交辦任務之
      調派工作。(三)乙方（即被上訴人）應依甲方業務需要，
      奉派出差或業務公出」；98年10月1日起至98年11月30日
      止、98年12月1日起至98年12月31日止、99年1月5日起至
      99年2月8日止，其工作內容為「(一)辦理高雄工務所、高
      勞清理小組、北勞接辦高勞未完清理業務專案小組相關各
      項工程或行政工作。(二)配合甲方其他臨時交辦任務之調
      派工作。(三)乙方應依甲方業務需要，奉派出差或業務公
      出」（以上見原審卷第12至40頁），被上訴人仍負責高雄
      勞務中心清理作業，以及高雄工務所收發、零用金業務，
      工作項目更為廣泛。上訴人亦自承被上訴人主要是從事會
      計業務，該業務主要針對政府採購及訴訟案件之清理等語
      （見本院卷第73頁），足見被上訴人從事一般之行政工作
      ，內容係受主管指派而無特定範圍，難認有為特定工作而
      提供勞務之特性可言，顯與「特定性」之要件有違。又查
      ，兩造間之勞動契約均訂有1個月、2個月、3個月、6個月
      或1年不等之工作期限，就簽訂勞動契約之期間觀之，自
      93年7月16日起至99年2月28日間之契約期間均密切緊接，
      並無中斷，實質上亦為繼續性工作，是以兩造間應為不定
      期契約無疑。
（二）上訴人於99年2月2日終止契約無理由，被上訴人於99年2
      月11日終止契約有理由：
  １、上訴人於99年2月2日終止勞動契約，於法未合：
 （1）上訴人主張被上訴人先以不誠信欺罔之手段使上訴人誤信
      而與之簽約，後又拒絕依約至臺北參加教育訓練，已違反
      系爭契約第2條及第8條規定，且情節重大，故依勞基法第
      12條第1項第1款及第4款規定終止勞動契約云云。按勞工
      於訂立勞動契約時為虛偽意思表示，使雇主誤信而有受損
      害之虞者，雇主得不經預告終止契約，勞基法第12條第1
      項第1款固有明文，然被上訴人簽立切結書之時同意北上
      任職，事後縱考量其他因素而反悔，難認即屬不誠信之欺
      罔手段，且上訴人究竟因此可能受有如何之損害，亦未舉
      證以實其說，實與勞基法第12條第1項第1款規定之構成要
      件不符。
 （2）再查，系爭契約第2條、第8條固約定被上訴人配合上訴人
      其他臨時交辦任務之調派工作，上訴人得將被上訴人調整
      至其他單位服務，且被上訴人應依業務需要，奉派出差或
      業務公出，又上訴人舉辦年度各項教育訓練時，得先通知
      被上訴人準時出席，被上訴人若無正當理由不得拒絕等語
      。惟本件被上訴人辯稱99年2月2日臨時接獲通知翌日要至
      臺北參加教育訓練，但需照顧癌症復發之胞姐邱秀珍而不
      及準備，邱秀珍現已過世等語，並有邱秀珍於99年3月2日
      死亡，臺灣高雄地方法院就被上訴人拋棄繼承准予備查之
      通知為證（本院卷第194頁），堪認被上訴人確有正當理
      由不克前往。再查，上訴人亦稱受訓僅單純1、2天時間，
      則被上訴人尚非不得日後再擇日北上受訓，縱本次不及參
      加，亦難認有何情節重大可言。詎上訴人逕自於99年2月2
      日通知當日，即以上訴人拒絕前往參加教育訓練係違反勞
      動契約或工作規則情節重大為由，不經預告終止勞動契約
      ，自難認適法。
  ２、被上訴人終止勞動契約，應屬有據：
 （1）上訴人將於99年3月起調動被上訴人至臺北本部任職，是
      否合法：
    被上訴人主張其簽訂同意調職之切結書係遭詐欺或脅迫，
      故撤銷同意調職之意思表示，而上訴人提供之宿舍不適於
      人居，且臺北距離原工作地點太遠，上訴人對此未提供交
      通往返之必要協助，故調職不合法云云，上訴人則否認上
      情，並以前詞置辯。按因被詐欺或被脅迫，而為意思表示
      者，表意人得撤銷其意思表示，民法第92條第1項前段固
      有明文，惟主張被詐欺或被脅迫而為表示之當事人，應就
      此事實負舉證責任（最高法院89年上第485號判決可資參
      照）。又按所謂因被脅迫而為意思表示，係指因相對人或
      第三人以不法危害之言語或舉動加諸表意人，使其心生恐
      怖，致為意思表示而言，亦有最高法院95年度臺上字第29
      48號判決可佐。經查，被上訴人迄本院言詞辯論終結前，
      對於其簽訂切結書時，上訴人究有何施用詐術，致其陷於
      錯誤而為意思表示乙節均未舉證以實其說，實難逕以被上
      訴人之片面指訴，而認上訴人有何詐欺情形。至被上訴人
      另以上訴人謂「沒有工作機會」、「兩造僱佣契約為定期
      契約沒有資遣費」等語係屬脅迫云云，惟查所謂脅迫係「
      因相對人或第三人以不法危害之言語或舉動加諸表意人，
      使其心生恐怖，致為意思表示而言，然「沒有工作機會」
      係上訴人承退輔會人力控管既定政策之結果，「兩造之僱
      佣契約為定期契約沒有資遣費」僅為上訴人闡釋法令或解
      釋契約之問題，縱然有誤，亦難認係屬「不法危害」之情
      形。故被上訴人主張其簽署切結書為受詐欺、脅迫情事，
      實無可採，充其量為其簽署之內心動機而已，不影響其意
      思表示之適法性，自無從撤銷。
    按被上訴人於99年1月5日簽訂之切結書表示：「本人同意
      自99年3月1日起，接受安排北調至中心本部工作，屆時若
      有違背，願依勞動契約第11條第1項規定辦理。」（見原
      審卷第42頁），上開切結書並未因被上訴人撤銷故有效力
      ，已如前述，被上訴人顯已同意調職，則上訴人提供之宿
      舍是否不適人居，抑或新工作地點太遠，上訴人有無提供
      必要協助乙節，已與調職合法與否無涉，基此，上訴人將
      於99年3月起調動被上訴人至臺北本部任職，要屬有理。
 （2）被上訴人固然不得以受詐欺及脅迫為由，撤銷同意調職之
      意思表示，然上訴人99年2月2日終止勞動契約既屬違法，
      未依勞動契約履行義務，而損害被上訴人工作權，被上訴
      人自得依勞基法第14條第6款規定，終止勞動契約。再查
      ，兩造不爭執被上訴人於99年2月5日以勞基法第14條第6
      款為由，通知上訴人終止兩造間勞動契約，且資遣費金額
      為9萬8700元，亦如前述，則被上訴人終止勞動契約並請
      求上訴人給付資遣費9萬8700元，自屬有據。
（三）被上訴人得否請求應休而未休之特別休假工資？
  １、按勞基法第38條規定：雇主經徵得勞工同意於休假日工作
      者，工資應加倍發給。因季節性關係有趕工必要，經勞工
      或工會同意照常工作者，亦同。又按特別休假日期應由勞
      雇雙方協商排定之；特別休假因年度終結或終止契約而未
      休者，其應休未休之日數，雇主應發給工資，勞基法施行
      細則第24條第2、3款分別定有明文。由是可知，特別休假
      雇主加倍發給工資，須以該休假日工作係出於雇主之需求
      要求勞工加班為要件。若勞工並未表示欲休特別休假，雇
      主自無從表示同意，縱因而導致年度終了或契約終止時仍
      有未休畢之特別休假，亦無從遽認係屬雇主徵得勞工同意
      於特別休假日工作。是以勞工應休之特別休假日於年度終
      結時，如有未休完日數，如係可歸責於雇主之原因，雇主
      應發給未休完日數之工資。至於特別休假未休完之日數，
      如係勞工個人之原因而自行未休時，則雇主可不發給未休
      日數之工資（行政院勞工委員會79年9月15日臺勞動二字
      第21827號函釋參照）。再查，勞工之特別休假應在勞動
      契約有效期間為之，惟勞動契約之終止，如係可歸責於雇
      主之原因時，雇主應發給未休完特別休假日數之工資。故
      當勞動契約終止時，勞工尚未休完之特別休假如係勞工應
      休能休而不休者，則非屬可歸責於雇主之原因，雇主可不
      發給未休完特別休假日數之工資。所稱「可歸責於雇主之
      原因」尚非僅以勞基法所列各條終止勞動契約規定之條次
      為判斷，仍應就各條款規定之情事依事實個案認定之，如
      年度開始雇主即強制勞工退休，致勞工未能有充分時間安
      排特別休假時，雇主應發給勞工未休完特別休假日數工資
      （行政院勞工委員會（82）臺勞動二字第44064號函參照
      ）。
  ２、本件被上訴人主張，上訴人認兩造間係定期契約，故未給
      予被上訴人特別休假，若有請假需求，只能請事、病假等
      語。經查，上訴人自承因認兩造間為定期契約，故未給與
      被上訴人特別休假等語（見本院卷第122頁背面）。由是
      可知，本件被上訴人未行使特別休假之權利，肇因上訴人
      未依勞基法規定給與特別休假，換言之，特別休假未休完
      之日數，並非勞工個人原因自行未休所致，而係雇主從未
      同意被上訴人得行使法定特別休假之權利，實屬可歸責於
      上訴人之原因，自應發給未休完日數之工資。今兩造不爭
      執被上訴人94年起至99年之應休未休特別休假工資為4萬
      8000元，則被上訴人請求上訴人如數給付，亦屬有理。
（四）上訴人之抵銷抗辯是否有理？
      上訴人辯稱：因被上訴人拒絕到臺北任職，依照系爭契約
      第11條第1項規定，被上訴人應繳回99年1月至2月2日薪資
      3萬2000元，並以之為抵銷抗辯云云。經查，上開條款性
      質應屬違約金性質，而被上訴人係因上訴人違反勞動法令
      始合法終止勞動契約，並非無故不到臺北任職，則上訴人
      請求被上訴人給付違約金，委無可採，故上訴人主張應以
      被上訴人受領之3萬2000元薪資抵銷，應屬無據。
五、綜上所述，兩造間為不定期契約，上訴人解僱不合法，則被
    上訴人依勞基法第14條第6款規定，終止兩造間勞動契約，
    並請求被上訴人給付資遣費9萬8700元、應休未休特別休假
    工資4萬8000元，共計14萬6700元，及自99年3月14日起至清
    償日止，按年息5％計算之利息，為有理由。原審判命上訴
    人如數給付，並依民事訴訟法第389條第1項第3款、第392條
    第2項規定，依職權分別宣告假執行及免為假執行，於法並
    無不合。上訴意旨指摘原判決不當，求予廢棄改判，為無理
    由，應予駁回其上訴。
七、本判決之基礎已臻明確，兩造之其餘攻擊防禦方法及舉證，
    核與判決無影響，毋庸一一論列，並此敘明。
八、據上論結，本件上訴無理由，依民事訴訟法第436條之1第3
    項、第449條第1項、第78條，判決如主文。
中    華    民    國   100    年    8     月    3     日
                    勞工法庭    審判長法  官  郭美杏
                                      法  官  曾益盛
                                      法  官  孫正華
以上正本係照原本作成。
本判決不得上訴。
中    華    民    國   100    年    8     月    3     日
                                      書記官  林秀娥